臺灣高等法院刑事裁定
110年度抗字第519號
抗  告  人
即  受刑人  許軼翔


上列抗告人因聲請定其應執行刑案件，不服臺灣新北地方法院中
華民國110年1月29日裁定（109年度聲字第4899號），提起抗告
，本院裁定如下：
    主  文
抗告駁回。                                              
    理  由
一、原裁定意旨略以：抗告人即受刑人甲○○因犯如附表所示之案
    件，經原審先後判處如附表所示之刑，均經分別確定在案，
    有各該判決書及本院被告前案紀錄表在卷可稽。茲檢察官聲
    請定其應執行之刑，原審審核認聲請為正當，爰依法定其應
    執行有期徒刑4月，併諭知易科罰金之折算標準等語。
二、抗告意旨略以：被告已深知悔改，欲走向正途，無奈其手邊
    無積蓄，且有負債，加上又新婚，並需扶養一幼子，年邁的
    爺爺，奶奶多病如風中殘燭，需要照料，然原裁定所定之執
    行刑如易科罰金時，其罰金很高，對被告而言實是沈重負擔
    ，實已超過其負荷，爰請求鈞院減輕其罰金刑責云云。
三、按裁判確定前犯數罪者，除有刑法第50條第1項但書各款情
    形，應由受刑人請求檢察官聲請定應執行刑外，依第51條規
    定併合處罰之，刑法第50條第1項、第53條分別定有明文。
    又按法律上屬於自由裁量之事項，有其外部性界限及內部性
    界限，並非概無拘束。依據法律之具體規定，法院應在其範
    圍選擇為適當之裁判者，為外部性界限；而法院為裁判時，
    應考量法律之目的，及法律秩序之理念所在者，為內部性界
    限。法院為裁判時，二者均不得有所逾越。復按數罪併罰，
    分別宣告多數有期徒刑者，於各刑中之最長期以上，各刑合
    併之刑期以下，定其刑期，但不得逾三十年，刑法第51條第
    5款定有明文。乃因刑罰之科處，應以行為人之責任為基礎
    ，考量人之生命有限，刑罰對被告造成之痛苦程度，係以刑
    度增加而生加乘效果，而非等比方式增加，如以實質累加方
    式執行，刑責恐將偏重過苛，不符現代刑事政策及刑罰之社
    會功能，故透過定應執行刑程式，採限制加重原則，授權法
    官綜合斟酌被告犯罪行為之不法與罪責程度、各罪彼此間之
    關聯性（例如數罪犯罪時間、空間、各行為所侵害法益之專
    屬性或同一性、數罪對法益侵害之加重效應等）、數罪所反
    應被告人格特性與傾向、對被告施以矯正之必要性等，妥適
    裁量最終具體應實現之刑罰，以符罪責相當之要求。因此，
    法院於酌定執行刑時，應體察法律恤刑之目的，為妥適之裁
    量，俾符合實質平等原則（最高法院105年度台抗字第626號
    裁定意旨參照）。
四、經查：
　㈠原裁定以受刑人所犯如附表編號1、2所示之罪，先後經判處
    如附表編號1、2所示之刑，均經分別確定在案。又受刑人所
    犯如附表各編號所示之罪均得易科罰金，茲檢察官向原審聲
    請定其應執行之刑，有前揭判決書、本院被告前案紀錄表在
    卷可按，原審因認檢察官之聲請為正當，就受刑人所犯如附
    表編號1、2所示之罪，於有期徒刑3月以上，有期徒刑5月以
    下之範圍內，定應執行刑有期徒刑4月乙節，核未逾越刑法
    第51條第5款所定之外部界限。
  ㈡本院審酌受刑人所犯如附表各編號所示之罪，均係圖利容留
    性交罪，渠等罪質，侵害法益均同，另犯罪時間集中分布在
    108年1月至3月間；考量受刑人所犯上開諸罪所反映相同之
    人格特質，所犯數罪均屬相同之犯罪類型，於併合處罰時，
    其責任非難重複之程度高，以及實現刑罰經濟的功能，暨數
    罪對法益侵害之效應等總體一切情狀，因認原裁定在內、外
    部界限之間，就受刑人所犯如附表所示之罪，於有期徒刑3
    月以上，有期徒刑5月以下之範圍內，再予酌減有期徒刑1個
    月，而定應執行有期徒刑4月乙節，業已考量上開定應執行
    刑應審酌之要素，給予受刑人相當之恤刑利益，而為公平、
    合理之定刑，尚不能認有何裁量濫用之情事，揆諸上開最高
    法院裁判意旨，並無違法或不當之處。抗告意旨以其家庭經
    濟等因素，請求本院從輕定其應執行刑云云，核無理由。
五、綜上所述，受刑人徒憑己見指摘原裁定不當云云，難認可採
    。原裁定並無違誤或不當，本件抗告為無理由，應予駁回。
據上論斷，應依刑事訴訟法第412條，裁定如主文。
中　　華　　民　　國　　110 　年　　3 　　月　　31　　日
                  刑事第十九庭  審判長法　官  曾淑華
                                      法　官  許文章
                                      法　官  陳文貴
以上正本證明與原本無異。
如不服本裁定，應於收受送達後五日內向本院提出抗告狀。
                                      書記官  俞妙樺
中　　華　　民　　國　　110 　年　　3 　　月　　31　　日














附表
編            號  1 2 （以下空白） 罪            名     圖利容留性交罪     圖利容留性交罪  宣     告     刑  有期徒刑2月 有期徒刑3月  犯   罪   日  期  108年3月7日起至108年3月13日夜間10時許為警查獲時止 108年1月1日起至108年3月14日18時30分許為警查獲時止  偵   查   機  關年   度   案  號  新北地檢108年度偵字第28078號、109年度偵字第5585號 新北地檢109年度偵字第6121號  最  後   事實審 法    院 新北地院 新北地院   案    號 109年度簡字第2051號 109年度審簡字第769號   判決日期 109年5月7日 109年8月21日  確  定   判  決 法    院 新北地院 新北地院   案    號 109年度簡字第2051號 109年度審簡字第769號   判    決確定日期 109年6月9日 109年9月23日  是否為得易科罰金之案件           是          是  備            註  新北地檢109年度執字第9335號（已執畢） 新北地檢109年度執字第15480號